【裁判字號】    97,訴,1098
【裁判日期】    971211
【裁判案由】    毒品危害防制條例
【裁判全文】
臺灣桃園地方法院刑事判決              97年度訴字第1098號
公  訴  人  臺灣桃園地方法院檢察署檢察官
被      告  甲○○
                    國民
                    (另案於苗栗看守所羈押中)
上列被告因違反毒品危害防制條例案件，經檢察官提起公訴（97
年度偵字第15254 號），因被告於本院準備程序中為有罪之陳述
，本院告知被告簡式審判程序之旨，並聽取當事人之意見後，經
本院合議庭裁定由受命法官獨任以簡式審判程序審理，判決如下
：
    主  文
甲○○轉讓第二級毒品，累犯，處有期徒刑柒月。又轉讓第二級
毒品，累犯，處有期徒刑柒月。應執行有期徒刑壹年。
    事  實
一、甲○○前因竊盜案件，經臺灣新竹地方法院以94年度易字第
    598 號判決判處有期徒刑6 月，後經減刑為有期徒刑3 月確
    定，並於96年8 月20日易科罰金執行完畢；詎猶不知悔改，
    明知甲基安非他命係毒品危害防制條例第2 條第2 項第2 款
    所規定之第二級毒品，縱無營利意圖，亦不得以原價、低於
    原價或無償讓於他人，竟基於轉讓第二級毒品甲基安非他命
    之犯意，於民國96年3 月底某不詳時間，在甲○○位於桃園
    縣楊梅鎮○○路287 號之住處，無償轉讓第二級毒品甲基安
    非他命予范姜群毅施用，又於97年6 月22日晚間7 時許，亦
    在上開住處內，無償提供數量不詳之第二級毒品甲基安非他
    命予范姜群毅施用，嗣於97年6 月29日凌晨1 時許，在甲○
    ○上址之住處內，為警共同查獲甲○○及范姜群毅二人，並
    扣得甲○○所有之包裝袋壹只及玻璃球吸食器壹支（已經本
    院97年度壢簡字第2223號宣告沒收），始循線查悉上情。
二、案經桃園縣政府警察局楊梅分局報告臺灣桃園地方法院檢察
    署檢察官偵查起訴。
    理    由
一、按刑事訴訟法第273 條之1 規定除被告所犯為死刑、無期徒
    刑、最輕本刑為三年以上有期徒刑之罪、或高等法院管轄第
    一審案件者外，於審判期日前之程序進行中，被告先就被訴
    事實為有罪之陳述時，審判長得告知被告簡式審判程序之旨
    ，並聽取當事人、代理人、辯護人及輔佐人之意見後，裁定
    進行簡式審判程序。經查，本件被告李立鈞被訴竊盜乙案，
    非前開不得進行簡式審判程序之案件，經被告於本院行準備
    程序時就訴事實為有罪之陳述，且經法官告知被告簡式審判
    程序之旨，聽取被告及檢察官之意見後，爰依右開刑事訴訟
    法第273 條之1 之規定，裁定改依簡式審判程序審判之，合
    先敘明。
二、上開事實，業據被告甲○○於檢察官偵查及本院審理時坦承
    不諱，核與證人范姜群毅在檢察官偵訊時證述：「... 我是
    在97年3 月底、6 月22日在他家中跟他拿安非他命，每次都
    只拿一點點，3 月底那次我帶回家用，6 月22日在他家施用
    ，他沒有向我收錢」等語大致相符, 而被告甲○○與證人皆
    有施用毒品惡習，此除有被告之臺灣高等法院被告前案紀錄
    表，並有97年6 月29日凌晨1 時許為警查獲採集之尿液經送
    台灣尖端先進生技醫藥股份有限公司濫用藥物檢驗結果呈安
    非他命類陽性反應之檢驗報告書1 份 (參97年度毒偵字第
    3463 號 第59頁)在 卷可稽，而證人范姜群毅在警詢及偵查
    中過程中皆坦承其有吸毒之惡習。綜上所述，堪認被告前揭
    自白確與事實相符，本案事證明確，被告犯行均堪認定，應
    予依法論罪科刑。
三、核被告所為，均係犯毒品危害防制條例第8 條第2 項轉讓第
    二級毒品罪。被告持有第二級毒品甲基安非他命後，進而先
    後轉讓予證人范姜群毅二次，其持有之低度行為應被其轉讓
    之高度行為所吸收，不另論罪。又被告所犯前後二次轉讓禁
    藥犯行，犯意各別，行為互異，應予分論併罰。查被告前有
    如事實欄所載之犯罪科刑執行情形，有臺灣高等法院被告前
    案紀錄表各1 份附卷可稽，其於受前開有期徒刑執行完畢後
    ，5 年內故意再犯本件有期徒刑以上之刑之各罪，均為累犯
    ，各應依刑法第47條第1 項規定，均依法加重其刑。爰審酌
    被告轉讓毒品予他人造成他人之健康危害、轉讓之毒品種類
    、數量等一切情狀，量處如主文所示之刑，並合併定應執行
    之刑。
四、扣案之甲○○所有之包裝袋壹只及玻璃球吸食器壹支，已經
    本院97年度壢簡字第2223號宣告沒收，此經本院調卷查明，
    並有該判決書一紙在卷可參，爰不另為沒收之諭知，併此敘
    明。
據上論斷，應依刑事訴訟法第273 條之1 、第299 條第1 項前段
、毒品危害防制條例第8 條第2 項，刑法第51條第5 款、第47條
，判決如主文。
本案經檢察官黃怡菁到庭執行職務。
中    華    民    國    97    年    12    月    11    日
                  刑事第十庭  法  官    陳添喜
以上正本證明與原本無異。
如不服本判決應於收受判決後10日內向本院提出上訴書狀，並應
敘述具體理由。其未敘述上訴理由者，應於上訴期間屆滿後20日
內向本院補提理由書 (均須按他造當事人之人數附繕本)「 切勿
逕送上級法院」。
                              書記官    劉玉梅
中    華    民    國    97    年    12    月    11    日
附錄本案論罪科刑法條：
毒品危害防制條例第8 條
轉讓第一級毒品者，處 1 年以上 7 年以下有期徒刑，得併科新
臺幣1 百萬元以下罰金。
轉讓第二級毒品者，處 6 月以上 5 年以下有期徒刑，得併科新
臺幣70萬元以下罰金。
轉讓第三級毒品者，處3 年以下有期徒刑，得併科新臺幣30萬元
以下罰金。
轉讓第四級毒品者，處1 年以下有期徒刑，得併科新臺幣10萬元
以下罰金。
前四項之未遂犯罰之。
轉讓毒品達一定數量者，加重其刑至二分之一，其標準由行政院
定之。


司法院資訊處製作；財團法人民間司法改革基金會備份。
